【裁判字號】    90,交聲,478
【裁判日期】    901123
【裁判案由】    聲明異議
【裁判全文】
臺灣高雄地方法院刑事裁定                          九十年度交聲字第四七八號
    原處分機關  高雄巿交通事件裁決所
    異  議  人  甲○○
右列受處分人因違反道路交通管理處罰條例案件，對於高雄市交通事件裁決所中華民
國九十年九月十八日所為之處分（原處分：高市交裁字第駕裁三二─ＺＥ00000
00號），聲明異議，本院裁定如左：
    主  文
異議駁回。
    理  由
一、異議意旨略以：異議人甲○○並未收受本件舉發違反道路交通管理事件通知單，
    致無從知悉是否有交通違規之情事，並非有意拒繳罰緩，爰依法提出異議。
二、按汽車行駛於高速公路或設站管制之道路，而不遵管制之規定者，處汽車駕駛人
    新臺幣三千元以上六千元以下罰鍰，道路交通管理處罰條例第三十三條第一項定
    有明文；再汽車顏色、型式、輪胎隻數及尺寸、燃料種類、座位、噸位、引擎、
    車架、車身、使用性質及汽車所有人名稱、地址等如有變更，均應向公路監理機
    關辦理登記，為道路交通安全規則第二十三條第一項所明定；另車輛所有人地址
    變更，不向公路監理機關辦理變更登記者，係違反道路交通安全規則第二十三條
    規定，應依道路交通管理處罰條例第十六條第一項規定處罰，其目的在確保公路
    監理機關對車輛動態之掌握，以保障車輛所有人權益。如車輛所有人現址遷移未
    向監理機關申辦變更，致違規案件無法寄交本人，即屬有可歸責於車輛所有人之
    事由，是主管機關於違規人逾期仍未到案時，自可加以裁處。
三、本件受處分人即異議人甲○○於九十年三月十八日十六時十七分許，駕駛車牌號
    碼ＷＳ—三五七八號自用小客車，在國道一號中山高速公路中正路南向出口處，
    不依規定變換車道，任意跨越槽化線，強行插入連貫行駛中之車隊，經以拍照方
    式採證，而由內政部警政署國道公路警察局第五警察隊以受處分人違反道路交通
    管理處罰條例第三十三條規定掣單舉發，嗣將舉發違反道路交通管理事件通知單
    按留存公路監理機關之地址高雄市○○區○○街二三之九號郵寄受處分人，因受
    處分人遷移新址，致舉發違反道路交通管理事件通知單於九十年五月三日退回而
    無法送達。嗣經內政部警政署國道公路警察局第三警察隊於九十年五月八日以（
    九十）公警國五交字第五六七一號發函公告而完成公示送達程序，因已逾二十日
    ，受處分人未於應到案日期前自行到案，原處分機關乃依道路交通管理處罰條例
    第三十三條規定及違反道路交通管理事件統一裁罰標準及處理細則第四十四條第
    一項之規定裁處受處分人罰鍰新臺幣六千元。
四、經查：受處分人有於右開時、地超速行駛之違規行為，為受處分人所不否認，並
    有違規照片為憑，是受處分人違規行為，堪以認定；且受處分人留存於公路監理
    機關之戶籍地址為高雄市○○區○○街二三之九號車號查詢汽車車籍資料一紙在
    卷可憑，雖受處分人辯稱其住處應係在高雄市○○區○○街二三號五樓之三，然
    受處分人住處有誤，理應依道路交通安全規則第二十三條規定，向公路監理機關
    辦理變更登記，受處分人迄今未辦理變更登記，前開舉發違反道路交通管理事件
    通知單依車籍資料所載車主戶籍地而無法寄達於受處分人，自屬有可歸責於受處
    分人之事由，內政部警政署國道公路警察局第五警察隊因受處分人遷移新址不明
    依法準用行政程序法送達之規定而為公示送達，於法自屬有據。綜上所述，受處
    分人既有於國道一號中山高速公路中正路南向出口不依規定變換車道之事實，則
原處分機關援引前揭規定，而予以裁罰，依法並無不當，本件受處分人之異議為
    無理由，自應予以駁回。
據上論斷，應依道路交通案件處理辦法第十九條，裁定如主文。
中      華      民      國    九十      年     十一     月    二十三    日
                                臺灣高雄地方法院交通法庭
                                      法  官  黃  悅  璇
右正本證明與原本無異。
如不服本裁定，應於裁定送達後五日內，向本院提出抗告狀。
                                      書記官  沈      蘊
中    華    民    國      九十      年      十一      月    二十六      日


司法院資訊處製作；財團法人民間司法改革基金會備份。
